【裁判字號】    95,交易,121
【裁判日期】    950424
【裁判案由】    公共危險
【裁判全文】
臺灣高雄地方法院刑事判決             95年度交易字第121號
公  訴  人  臺灣高雄地方法院檢察署檢察官
被      告  甲○○
上列被告因公共危險案件，經檢察官聲請以簡易判決處刑（95年
度撤緩偵字第73號），本院鳳山簡易庭認不得以簡易判決處刑（
95年度交簡字第791號），改依通常程序審理，並判決如下：
    主  文
本件公訴不受理。
    理  由
一、本件聲請簡易判決處刑意旨詳如附件聲請簡易判決處刑書。
二、按檢察官就簡易判決處刑之聲請，與起訴有同一之效力，法
    院於審理後認應為不受理判決之諭知者，應適用通常程序審
    判之，刑事訴訟法第451 條第3 項、第451 條之1 第4 項但
    書第3 款、第452 條業已明揭其旨；又起訴之程序違背規定
    者，應諭知不受理之判決，並得不經言詞辯論為之，同法第
    303 條第1 款、第307 條亦定有明文。
三、次按檢察官為緩起訴處分者，得命被告於一定期間內遵守或
    履行刑事訴訟法第253 條之2 第1 項各款所定事項，被告於
    緩起訴期間內，有違背上開各款之應遵守或履行事項者，檢
    察官得依職權撤銷原處分，繼續偵查或起訴；又檢察官依同
    法第253 條之3 規定撤銷緩起訴者，應製作處分書敘述其處
    分之理由，並應以正本送達於告訴人、告發人、被告及辯護
    人，被告接受撤銷緩起訴處分書後，得於7 日內以書狀敘述
    不服之理由，經原檢察官向直接上級法院檢察署檢察長或檢
    察總長聲請再議，同法第253 條之2 第1 項、第253 條之3
    第1 項第3 款、第255 條第1 項前段、第2 項前段、第256
    條之1 第1 項規定綦詳。準此以觀，被告經檢察官為緩起訴
    處分確定者，於緩起訴期間內，檢察官固得依職權撤銷原處
    分，繼續偵查或起訴，惟檢察官必須為緩起訴撤銷之處分，
    並將撤銷處分書送達被告，被告得對此撤銷處分聲請再議，
    在撤銷原緩起訴處分未確定前，檢察官尚不得對同一事實再
    行起訴或聲請以簡易判決處刑，使撤銷緩起訴處分程序及被
    告得聲請再議之規定形同具文，如檢察官未於緩起訴期間內
    踐行上揭法定之撤銷緩起訴處分程序而逕行起訴或聲請以簡
    易判決處刑，其起訴程序應屬違背規定，依刑事訴訟法第30
    3 條第1 款規定，應諭知公訴不受理之判決。再者，縱使撤
    銷緩起訴處分之處分業已合法送達被告且已確定，倘若檢察
    官命被告應遵守或履行相關事項之期間尚未屆至，被告尚有
    於期間屆至前遵守或履行之可能性者，檢察官尚無從於期間
    屆至前即遽認被告有違背應遵守或履行事項之情事而據以撤
    銷原緩起訴處分，如檢察官因而撤銷原緩起訴處分，該撤銷
    原緩起訴處分之處分顯於法有悖，應不生實質之效力，與未
    經撤銷原緩起訴處分無異，從而其後所提起之公訴或聲請簡
    易判決處刑，因違背刑事訴訟法第253 條之3 第1 項第3 款
    以原緩起訴處分已經撤銷為前提之規定，應認其起訴或聲請
    簡易判決處刑之程序違背規定，而依同法第303 條第1 款規
    定，為不受理判決之諭知，即便檢察官起訴或聲請簡易判決
    處刑後，被告應遵守或履行相關事項之期間屆至，而被告果
    未遵守或履行相關事項，檢察官先前起訴或聲請簡易判決處
    刑程序違背規定之處，亦無從因而治癒。
四、經查：（一）被告甲○○因本件公共危險案件，前經臺灣高
    雄地方法院檢察署檢察官於民國94年4 月26日以94年度速偵
    字第90 8號為緩起訴處分在案，其緩起訴期間為1 年，被告
    並應立悔過書（已履行），且於緩起訴期間內向指定之公益
    團體、地方自治團體或社區提供80小時之義務勞務，經檢察
    官依職權送請再議後，臺灣高等法院高雄分院檢察署檢察長
    於94年5 月10日以94年度上職議字第1248號駁回再議確定，
    原承辦檢察官進而製作執行緩起訴處分命令通知書，載明被
    告之緩起訴期間為94年5 月10日至95年5 月9 日，遵守或履
    行相關事項之起迄日則為94年5 月10日至95年4 月9 日，嗣
    後通知被告應於94年8 月10日上午9 時30分至財團法人伊甸
    社會福利基金會高雄服務中心（下稱伊甸基金會）報到執行
    義務勞務，然被告並未前往履行，又通知其應於94年11月3
    日上午9 時30分至該中心報到亦未前往報到，檢察官乃以被
    告有未於緩起訴期間內向指定之公益團體提供80小時勞動服
    務之情事，認違背刑事訴訟法第253 條之2 第1 項第5 款規
    定，而於95年1 月20日以95年度撤緩字第48號為撤銷緩起訴
    之處分，進而於95年3 月7 日以95年度撤緩偵字第73號聲請
    以簡易判決處刑等情節，業經本院核閱相關案卷無訛。（二
    ）然應探究者，乃檢察官撤銷緩起訴之處分書正本有無合法
    送達予被告進而確定？依本件卷存資料，被告籍設於臺東縣
    臺東市○○路291 號即臺東市戶政事務所，所留實際居所則
    為高雄市鼓山區○○○路49號2 樓之3 ，而被告未按時於94
    年8 月10日至伊甸基金會報到後，臺灣高雄地方法院檢察署
    之觀護人以電話聯絡被告無著，於8 月30日親至中華一路上
    址訪視亦無人應門，此有該署執行保護管束情況訪視報告表
    附卷可參，嗣被告復未於同年11月3 日至伊甸基金會報到後
    ，觀護人於11月14日以電話聯絡被告，接電話者為被告之姊
    閻伯貞，並表示被告行蹤成謎、生死未明等情，有卷附該署
    執行保護管束重要記事表可參，準此以觀，被告是否仍然居
    於中華一路該址，洵非無疑，該署向該址送達撤銷緩起訴之
    處分書正本予被告，雖經大廈管理委員會之人員收受，此有
    送達證書可憑，依其情形仍難認係合法之送達，從而，檢察
    官逕予聲請以簡易判決處刑，揆諸前開說明，其程序尚難謂
    無違背規定。（三）退步言之，縱認撤銷緩起訴處分之處分
    業已合法送達被告且已確定，然觀諸卷附執行緩起訴處分命
    令通知書，被告履行義務勞務之期限為95年4 月9 日，檢察
    官卻提早於期限屆至前且被告猶有履行可能性之95年1 月20
    日，即以被告未履行為由而將原緩起訴處分撤銷，則該撤銷
    緩起訴之處分於法有悖，應不生撤銷之實質效力，與未經撤
    銷原緩起訴處分無異，從而，本件簡易判決處刑之聲請，與
    刑事訴訟法第253 條之3 第1 項第3 款規定尚有未合，且其
    瑕疵無從補正治癒。綜上所述，本件聲請簡易判決處刑有違
    背規定之處，爰不經言詞辯論，逕為諭知不受理之判決。
據上論斷，應依刑事訴訟法第452 條、第303 條第1 款、第307
條，判決如主文。
中    華    民    國    95    年    4     月    24    日
            鳳山刑事第2 庭審判長法  官  邱明弘
                                法  官  李嘉益
                                法  官  譚德周
以上正本證明與原本無異。
如不服本判決，應於收受送達後10日內向本院提出上訴書狀。
中    華    民    國    95    年    4     月    24    日
                                書記官 廖美玲


司法院資訊處製作；財團法人民間司法改革基金會備份。
